Punjab, Pakistan

2024年 08月 22日現在

フリガナ ブクハリ シエド ウサマ フサイン シャ 氏名 **BUKHARI SYED USAMA HUSSAIN SHAH** 男) 平成11年月2日生24 女 (満 25 歳) ふりがな ふくおかけん ふくおかし にしく くわばら 電話番号 070-9231-3137 現住所 〒 819-0382 メールアドレス 福岡市西区大字桑原522番地 伊都協奏館 149号 syedusama78@gmail.com ふりがな 本国住所 玉 パキスタン 籍 House 1005-1006 Mehboob dawakhana Lalkurti Rawalpindi -

年	月	学歴・職歴						
		学歴						
2005-13	2-3	502 Model College 卒業						
2013	4	502 Model College (中等学校) 入学						
2015	6	502 Model College (中等学校) 卒業						
2017	7	502 Model College (高等学校) 卒業						
2018	7	National University of Modern Languages (大学) 卒業						
2018-22	9-8	ソフトウェアエンジニアリング専攻 - 財団大学 パキスタン 卒業						
2018	9	Foundation University ソフトウェアエンジニアリング専攻(大学) 入学						
2022	8	Foundation University ソフトウェアエンジニアリング専攻(大学) 卒業						
2024	4	九州大学研究生 (大学) 入学						
		職歴						
2022-23	8-1	Immentia SMC Private Ltd						
		ソフトウェア開発のエグゼクティブとして参加						
2023-23	2-9	CareCloud - Modern Cloud-Based Healthcare Solutions & Services						
		レベル1のソフトウェアエンジニアとして参加						
2022	05	ファウンデーション大学の競技会で、最終年度プロジェクトは3位を獲得。						
2024	07	九州大学でWeb開発者としてアルバイトをしています						

年	月	免許・資格			
2018	3	日本語能力試験 (N5)			
2020	5	データサイエンスの参加証明書 - エア大学			
2022	7	PIAIC - Artificial Intelligence パキスタン			
2023	9	Data Scientist Associate Certificate (<u>Datacamp</u>)			
2024	3	英語の技量 TOEIC (860/990)			
2020-24	8-3	クライアント向けにソフトウェア開発のパートタイムで働いています。			

自己PR

ソフトウェア開発とデータ分析に強い経験 を持つソフトウェアエンジニアです。

Python、Laravel、JavaSE、SQLに精通しており、データサイエンス分野に特に焦点を当てています。積極的な問題解決能力を示し、継続的な学習に対する献身的な姿勢を持っています。個人としてもプロフェッショナルとしても、継続的なスキル向上と専門知識の拡大にコミットしています。

現在、日本語能力試験N4の準備を進めており。また、医療分野でのデータサイエンスを深く学んでおり、RAGとAirflowに関する知識も積極的に習得しています。

趣味・特技

○特技

プログラミング(PHP, Python、 JavaScript、Java)、データ分析、AI/ML の実装

○趣味

コーディングのスキルアップ、テクノロ ジーに関する最新トレンドの追求、技術 ブログの執筆。

最寄駅	通勤時間							
JR 線 九大学研都市 駅	約	00	時間	00	分			
扶養家族 (配偶者を除く) 配偶者			配偶者の扶養義務					
0 人	有 •	無			有	•	無)